【裁判字號】    89,易,3552
【裁判日期】    890914
【裁判案由】    賭博
【裁判全文】
臺灣高雄地方法院刑事判決                        八十九年度易字第三五五二號
    公  訴  人  臺灣高雄地方法院檢察署檢察官
    被      告  戊○○
    被      告  甲○○
    被      告  庚○
    被      告  乙○○
    被      告  辛○○
    被      告  丙○○
    被      告  己○○○
右列被告等因賭博案件，經檢察官提起公訴（八十九年度偵字第七六六七號、第九七
九四號），本院判決如左：
    主  文
戊○○意圖營利供給賭博場所，處有期徒刑參月，如易科罰金，以參佰元折算壹日；
緩刑貳年。扣案撲克牌壹付、骰子拾壹顆，均沒收。
甲○○、庚○、乙○○、辛○○在公眾得出入之埸所賭博財物，各處罰金參仟元，如
易服勞役，均以參佰元折算壹日。扣案撲克牌壹付、骰子拾壹顆、賭資參仟貳佰元，
均沒收。
丙○○、己○○○均公訴不受理。
    事  實
一、戊○○意圖營利，於民國八十九年四月一日，提供其所經營坐落高雄縣岡山鎮○○路十四號「阿梅小吃部」之公共得出入場所做為賭博場所，並提供撲克牌、骰
    子等賭具，由甲○○擔任莊家，以俗稱「紅點」及「九仔生」之賭博方式與庚○
    、乙○○、己○○○、丙○○、辛○○、丁○○（丁○○未到案，另行審結）等
    人賭博財物，並由戊○○自每次賭博之賭資中抽頭新台幣（下同）五十元至二百
    元不等之抽頭金圖利。嗣經警於同年月日十四時五十分許當場查獲，並扣得戊○○所有供賭博用之賭具撲克牌一付、骰子十一顆及賭資三千二百元。  二、案經
    高雄縣警察局岡山分局移送臺灣高雄地方法院檢察署檢察官偵查起訴。
    理  由
甲、被告戊○○、甲○○、庚○、乙○○、辛○○部分：
一、訊據被告甲○○、庚○、乙○○三人均坦承右揭犯罪事實不諱；被告辛○○亦於
    警偵訊中坦承右揭犯罪事實不諱；被告戊○○則矢口否認犯行，辯稱：雖有提供
    該賭博地點，但只有幫甲○○等賭博之人買飲料及煮中餐而已，並無抽頭之營利
    行為云云。經查：（一）、被告甲○○、庚○、乙○○、辛○○四人坦承部分，
    互核其等自白相符，且與己○○○、丙○○之供述相符，此外並有當場查獲之賭
    具撲克牌一付、骰子十一顆、賭資三千二百元扣案可佐，其等之犯行，事證均已
    明確，足以認定。（二）、被告戊○○雖矢口否認犯行，惟其確有如事實欄所示
    之抽頭行為，業據同案被告庚○於警訊中供稱：其當時有在現場賭博，每次押注
    最小一百元，最大一、二千元，莊家為甲○○，房東為戊○○，有抽頭，每次輸
    贏抽頭五十元等語（參見八十九年四月一日警訊筆錄）；同案被告乙○○、己○○○於警訊中供稱：其等當時有以俗稱九仔生之方式賭博財物，屋主係戊○○，
    有抽頭，每次抽頭五十元，莊家為甲○○等語（參見其二人同日筆錄）；另甲○○、丙○○、己○○○、及當時在現場之黃鳳仔等人均供稱賭具撲克牌、骰子等
    物均係被告提供給賭客使用等語（參見同日筆錄）；其等供詞，核與被告戊○○
    於警訊中亦坦承：其為阿梅小吃部之屋主，自當日上午十一時開始供不特定人賭
    博，任由他們自由進出，每次抽頭一百元至二百元不等等語（參見同日筆錄）相
    符，亦足佐被告於警訊中之自白應與事實相符而足以採信；此外並有當場查獲之
    賭具撲克牌一付、骰子十一顆、賭資三千二百元扣案可佐。被告所辯，顯係卸責
    之詞，不足採信，其犯行，事證明確，足以認定。
二、核被告戊○○所為，係犯刑法第二百六十八條前段之意圖營利供給賭博場所罪；
    被告甲○○、庚○、乙○○所為，係犯刑法第二百六十六條第一項前段之普通賭
    博罪。茲審酌被告戊○○犯後猶否認犯行，態度不佳，被告甲○○、庚○、乙○○三人犯後均坦承犯行，態度尚佳，其等之知識程度並不高，及其等因圖利而犯
    罪之動機、目的等一切情狀，爰分別量處如主文所示之刑，並均諭知如易科罰金
    及易服勞役之折算標準。又查被告戊○○於五十七年間因妨害家庭案件經法院判
    處有期徒刑二月並於五十八年八月二日易科罰金執行完畢後，於五年內未再受有
    期徒刑以上刑之宣告，有其刑案資料查註紀錄表在卷可稽，其因一時圖利失慮，
    而罹刑典，且年已六十餘歲，信其經此刑之宣告後，應知所警惕而無再犯之虞，
    本院因認其所宣告之刑以暫不執行其刑為適當，爰併予宣告緩刑二年，以啟自新
    。扣案撲克牌一付、骰子十一顆、賭資三千二百元，就被告甲○○、庚○、乙○○等人賭博部分係當場賭博之器具及在賭檯之財物，應依刑法第二百六十六條第
    二項規定宣告沒收；另扣案撲克牌一付、骰子十一顆，就被告戊○○部分，同時
    係被告所有供犯賭博罪所用之物，業據甲○○、丙○○、己○○○、及當時在現
    場之黃鳳仔等人供明在卷，應於被告徐美部分並依刑法第三十八條第一項第二款
    宣告沒收。
三、被告辛○○經合法傳喚無正當理由不到庭，因本件係應科被告罰金之判決，爰不
    待其到庭陳述逕行判決。
乙、被告丙○○、己○○○部分：
一、公訴意旨如前所述。
二、按已經提起公訴或自訴之案件，在同一法院重行起訴者，應諭知不受理之判決，
    刑事訴訟法第三百零三條第二款定有明文。本件被告二人前因於八十九年三月二
    十八日二十三時三十分許，在高雄縣岡山鎮中山公園內理髮院之公眾得出入場所
    內與方廣立、王呂初枝、季葉津美、陳程玉秀、羅梁金妹、吳玉雀等人賭博財物
    ，嗣經警當場查獲並扣得賭具撲克牌一付、骰子二十三顆及賭資七百元之賭博犯
    行，業經台灣高雄地方法院檢察署檢察官於民國八十九年五月三十一日向本院聲
    請簡易判決處刑，並於八十九年七月十三日繫屬於本院鳳山簡易庭，且該案尚未
    判決，業經被告二人供明在卷，並有台灣高雄地方法院檢察署檢察官八十九年度
    偵字第七六三五號聲請簡易判決處刑書、被告二人之全國前案紀錄表、本股書記
    官向本院鳳山簡易庭承辦股查詢之紀錄在卷可稽。公訴人於八十九年八月十七日
   就與該案具有連續犯裁判上一罪關係之同一案件，向本院重行起訴，依照上開說
    明，自應諭知被告二人不受理之判決。
據上論斷，應依刑事訴訟法第二百九十九條第一項前段、第三百零三條第二款、第三
百零六條，刑法第二百六十六條前段、第二百六十八條前段、第四十一條、第四十二
條第二項、第二百六十六條第二項、第三十八條第一項第二款、第七十四條第二款，
罰金罰鍰提高標準條例第一條前段、第二條，判決如主文。
中      華      民      國    八十九    年      九      月     十四     日
                                    台灣高雄地方法院刑事第一庭
                                        法  官  郭文通
右正本證明與原本無異。
如不服本判決，應於判決送達後十日內，向本院提出上訴狀。
                                        書記官  黃國忠
中      華      民      國    八十九    年      九      月     十四     日
附錄本案論罪科刑法條：
刑法第二百六十六條
在公共場所或公眾得出入之場所賭博財物者，處一千元以下罰金。但以供人暫時娛樂
之物為賭者，不在此限。
當場賭博之器具與在賭檯或兌換籌碼處之財物，不問屬於犯人與否，沒收之。
刑法第二百六十八條：
意圖營利，供給賭博場所或聚眾賭博者，處三年以下有期徒刑，得併科三千元以下罰
金。


司法院資訊處製作；財團法人民間司法改革基金會備份。
